# 请教陈版：是合作还是租赁

提问人：zxxiao2007 时间：2014-09-12 09:41:55
A与B签定合作协议，约定A提供某设备给B使用，使用年限与预计寿命基本相同，A提供设备并承担日常维护工作，B根据设备运营情况给A保底收入+浮动收益.根据历史经验浮动收益不超过保底收入的2%。我个人认为属融资租赁。

回答人：chenyiwei
如果依据此约定的固定收费足以保证A回收设备和维护服务的成本，且极少出现因设备质量和性能问题导致的设备退换货情况，则可以基本认为该设备所有权上的主要风险和报酬已经转移给B，构成融资租赁。

提问人：zxxiao2007 时间：2014-10-21 13:23:12
A企业作为经销商，若按IAS 17 44条规定不能作融资租赁只能作合作经营，因应收的具体款项看经营情况而定作分期收款销售商品不太稳健

回答人：chenyiwei
如之前回复，要看风险和报酬的转移和承担情况。如果所有权上的主要风险和报酬事实上转移了，则按照融资租赁处理，会计处理等同于分期收款销售商品（浮动收益在确立收款权利且金额能够可靠计量时确认）。